【裁判字號】    96,訴,3830
【裁判日期】    970507
【裁判案由】    營利事業所得稅
【裁判全文】
臺北高等行政法院裁定
                                     96年度訴字第03830號
原      告  全虹企業股份有限公司
代  表  人  甲○○(董事長)住.
被      告  財政部臺灣省北區國稅局
代  表  人  陳文宗（局長）
送達代收人  乙○○
上列當事人間因營利事業所得稅事件，原告不服財政部中華民國
96年9 月13日台財訴字第09600351230 號訴願決定（案號：第00
000000號）及中華民國96年9 月26日台財訴字第09600351250 號
訴願決定（案號：第00000000號），提起行政訴訟，本院裁定如
下：
    主  文
原告之訴駁回。
訴訟費用由原告負擔。
    理  由
一、按稅捐稽徵法第35條第1 項第1 款規定：「納稅義務人對於
    核定稅捐之處分如有不服，應依規定格式，敘明理由，連同
    證明文件，依左列規定，申請復查：一、依核定稅額通知書
    所載有應納稅額或應補徵稅額者，應於繳款書送達後，於繳
    納期間屆滿翌日起算30日內，申請復查。」是以申請復查逾
    越法定救濟期間自非合法，若遽以提起訴願，訴願決定機關
    應為訴願不合法之不受理決定，原告如仍對之提起撤銷訴訟
    ，屬起訴不備其他要件。
二、緣原告辦理民國( 下同)92 年度未分配盈餘申報，原列報「
    依促進產業升級條例等相關法律規定，本年度准予抵減稅額
    」新台幣（下同）614,797 元，經被告核定為0 元，並補徵
    稅額614,797 元。又原告辦理93 年度營利事業所得稅結算
    申報，列報其他損失28,728,934元及「依促進產業升級條例
    等相關法律規定，本年度准予抵減稅額」130,153 元，經被
    告分別核定為10,292,568元及0 元，應補稅額4, 739,244元
    ，繳納期間自96年3 月16日起至96年3 月25日止。查原核定
    稅額繳款書已於96年3 月2 日合法送達，有繳款書及中華郵
    政掛號郵件收件回執附原處分機關卷可稽( 見第9- 10 頁及
    第270 頁) 。又上開繳款書上所載繳納期限屆滿日均為96年
    3 月25日（星期日，順延至26日），是原告申請復查之期間
    ，應自繳款期間屆滿翌日即96年3 月27日核定其申請復查之
    30日法定不變期間應至96年4 月25日屆滿，惟原告遲至96年
    4 月26日始提出申請復查，此有原告交寄大宗限時掛號函件
    執據及信封在卷可按( 見原處分卷第6-8 頁及第254- 255頁
    ) ，經財政部臺北市國稅局於96年4 月27日收文，再改寄被
    告，經被告於96年5 月2 日收文，有財政部臺北市國稅局及
    被告蓋於復查申請書上之收文日期章戳可按( 見原處分卷第
    16頁及第252 頁) ，是原告申請復查顯已逾期，即原告亦於
    訴願時自承: 「因內部人員作業疏失，致送達主管機關日期
    延滯一天」云云( 見訴願卷第21頁) ，則復查及訴願決定予
    以駁回，均無不合。原告復提起行政訴訟，自非合法，應予
    駁回。至於兩造之實體爭執，即無審究之必要，併此敘明。
三、依行政訴訟法第107 條第1 項第10款後段、第104 條、民事
    訴訟法第95條、第78條，裁定如主文。
中    華    民    國    97    年    5    月     7     日
                      臺北高等行政法院第一庭
                                審判長法  官  王立杰
                                      法  官  劉錫賢
                                      法  官  林惠瑜
上為正本係照原本作成。
如不服本裁定，應於送達後10日內向本院提出抗告狀（須按他造
人數附繕本）。
中    華    民    國    97    年    5    月     7     日
                                      書記官  劉道文


司法院資訊處製作；財團法人民間司法改革基金會備份。
